【裁判字號】    89,易,1374
【裁判日期】    890825
【裁判案由】    贓物
【裁判全文】
臺灣桃園地方法院刑事判決                        八十九年度易字第一三七四號
    公  訴  人    臺灣桃園地方法院檢察署檢察官
    被      告    乙○○
右列被告因贓物案件，經檢察官提起公訴（八十九年度偵字第五四四七號），本院判
決如左：
        主  文
乙○○收受贓物，累犯，處有期徒刑肆月，如易科罰金以參佰元折算壹日。
        事  實
一、乙○○曾因竊盜案件，經本院判處有期徒刑六月，於民國（下同）八十七年十二
    月十日確定，嗣於八十八年七月二十四日執行完畢，竟不知悔改，明知年籍姓名
    不詳綽號「阿志」之成年男子所持有之引擎號碼：YLN331IGL116027 號（原車牌
    號碼為ＦＢ－四七四七號、車主為丁○○）懸掛ＣＴ－一四九六號車牌（車主為
    甲○○）之自用小客車，係來路不明之贓物，竟於民國（下同）八十九年四月二
    日下午四時許，在桃園縣石門水庫前，自「阿志」處收受該車及鑰匙，供己代步
    之用。嗣於八十九年四月七日凌晨一時許，乙○○駕駛上開車輛行經桃園縣桃園
    市○○路三００號前，為警方查獲。
二、案經桃園縣警察局桃園分局報請台灣桃園地方法院檢察署檢察官偵查起訴。
        理  由
一、訊據被告乙○○坦承於右揭時、地自「阿志」收受上開車輛，惟矢口否認有收受
    贓物犯行，辯稱：本來是要向阿志購買，但因無行照，所以錢未付清云云。惟查
    ：（一）車牌號碼ＦＢ－四七四七號自用小客車為丁○○所有；車牌ＣＴ－一四
    九六號為甲○○所有，業據被害人丁○○、甲○○於警訊中指述明確，又有贓物
    認領保管單、車輛竊盜車牌失竊資料個別查詢報表二紙在卷可憑。（二）被告對
    該「阿志」究為何人亦無法明確指認，而提供本院所傳喚證人丙○○及戊○○，
    戊○○根本不認識被告，業經證人戊○○到庭具結證述，而丙○○傳拘不到庭，
    均無法對於被告有利之認定。（三）且被告向「阿志」收受該汽車時，並無行車
    執照，被告駕駛該車，依照法律規定應有汽車行照以備警方檢查之用，被告敢冒
    如此大之風險，豈有不知係贓車之理。被告所辯，顯不足採。本案事證明確，被
    告犯行應堪認定。
二、核被告乙○○所為，係犯刑法第三百四十九條第一項之收受贓物罪。查乙○○曾
    因竊盜案件，經本院判處有期徒刑六月，於民國（下同）八十七年十二月十日確
    定，嗣於八十八年七月二十四日執行完畢，此有台灣桃園地方法院檢察署刑案資
    料查註紀錄表及台灣高等法院被告全國前案紀錄表各乙紙附卷可按，其於五年之
    內，再犯有期徒刑以上之本罪，為累犯，應依刑法第四十七條之規定加重其刑。
    爰審酌被告犯罪之動機、目的、手段、品性、生活狀況、智識程度、犯罪所生之
    損害，及犯罪後態度等一情狀，量處如主文所示之刑，併諭知易科罰金之折算之
    標準。另扣案之鑰匙一支，即非違禁物亦非被告所有供犯罪所用之物，無法諭知
    沒收，並此敘明。
據上論斷，應依刑事訴訟法第二百九十九條第一項前段，刑法第三百四十九條第一項
、第四十七條、第四十一條，罰金罰鍰提高標準條例第一條前段、第二條，判決如主
文。
本案經檢察官魏雯祈到庭執行職務。
中      華      民      國       八十九     年    八    月   二十五     日
                                  臺灣桃園地方法院刑事第二庭
                                      法  官  張  益  銘
右正本證明與原本無異。
如不服本判決，應於判決送達後十日內向本院提出上訴狀(應附繕本 )，上訴於
臺灣高等法院。
                                    書記官   黃文琪
中        華        民        國   八十九   年   八   月    三十    日
附論罪科刑依據之法條：
刑法第三百四十九條第一項
刑法第三百四十九條
收受贓物者，處三年以下有期徒刑、拘役或五百元以下罰金。
搬運、寄藏、故買贓物或為牙保者，處五年以下有期徒刑、拘役或科或併科一千元以
下罰金。
因贓物變得之財物，以贓物論。


司法院資訊處製作；財團法人民間司法改革基金會備份。
